【裁判字號】    99,交簡上,219
【裁判日期】    991108
【裁判案由】    肇事遺棄罪等
【裁判全文】
臺灣桃園地方法院刑事判決           99年度交簡上字第219號
上  訴  人
即  被  告  甲○○
上列上訴人因過失傷害案件，不服本院刑事庭民國99年7 月27日
99 年 度桃交簡字第300 號第一審刑事簡易判決（聲請簡易判決
處刑案號：98年度偵字第22721 號），本院管轄第二審合議庭改
依第一審通常程序，判決如下：
    主  文
原判決關於過失傷害部分撤銷。
被訴過失傷害部分公訴不受理。
    理  由
一、聲請意旨如附件聲請簡易判決處刑書所載。
二、按起訴之程序違背規定者，應諭知不受理之判決，並得不經
    言詞辯論為之，刑事訴訟法第303 條第1 款、第307 條定有
    明文。次按告訴乃論之罪，其告訴已經撤回者，應為不起訴
    處分，刑事訴訟法第252 條第5 款定有明文。再按告訴乃論
    之刑事事件於偵查中或第一審法院辯論終結前，調解成立，
    並於調解書上記載當事人同意撤回意旨，經法院核定者，視
    為於調解成立時撤回告訴或自訴，鄉鎮市調解條例第28條第
    2 項亦定有明文。又上開條例所稱「視為撤回其告訴」，係
    指無庸告訴人再為撤回告訴之表示即生撤回告訴之效力（最
    高法院79年臺非字第199 號判決意旨參照）。換言之，於偵
    查中調解成立，並經法院核定者，即視為於調解成立之日撤
    回告訴，檢察官原應依刑事訴訟法第252 條第5 款為不起訴
    處分，是如檢察官對告訴乃論之罪其告訴已撤回者提起公訴
    ，其起訴程序自屬違背規定。
三、經查：本件告訴人乙○○告訴被告甲○○過失傷害案件，聲
    請簡易判決處刑書認係犯刑法第284 條第1 項前段之罪，依
    同法第287 條前段之規定，須告訴乃論。經核，告訴人與被
    告間，就本件過失傷害案件，已於民國98年12月10日經由桃
    園縣觀音鄉調解委員會調解成立，告訴人並同意不追究被告
    之刑責，且該調解亦經本院於98年12月16日核定在案等情，
    業經本院調取98年度壢核字第2218號損害賠償卷核閱無誤，
    並有桃園縣觀音鄉調解委員會調解書1 紙在卷可考（見本院
    交簡上字卷第10頁）。依前述規定，本件告訴人之告訴，在
    檢察官偵查中於調解成立之98年12月10日視為告訴人撤回本
    件過失傷害之告訴，惟檢察官仍就被告上開過失傷害罪嫌聲
    請簡易判決處刑，原審未查竟為實體判決，尚有未洽，被告
    上訴意旨指摘原審判決不當，為有理由，自應由本院將原審
    判決關於過失傷害部分撤銷改判。本件檢察官原聲請以簡易
    判決處刑，惟經本院認有刑事訴訟法第451 條之1 第4 項但
    書第3 款之情形，因此改依第一審通常程序審理，並為被告
    不受理之諭知。
據上論斷，應依刑事訴訟法第452 條、第455 條之1 第1 項、第
3 項、第369條第1 項前段、第303 條第3 款，判決如主文。
本案經檢察官陳淑蓉到庭執行職務。
中    華    民    國    99    年    11    月    8     日
                  刑事第四庭  審判長法  官  張淑華
                                    法  官  林維斌
                                    法  官  林宜靜
以上正本證明與原本無異。
如不服本判決應於收受判決後10日內向本院提出上訴書狀，並應
敘述具體理由。其未敘述上訴理由者，應於上訴期間屆滿後20日
內向本院補提理由書( 均須按他造當事人之人數附繕本) 「切勿
逕送上級法院」。
                                    書記官  王明玉
中    華    民    國    99    年    11    月    8     日

司法院資訊處製作；財團法人民間司法改革基金會備份。
